臺灣臺中地方法院民事裁定
110年度消債更字第245號
聲  請  人
即  債務人  廖維民  

相  對  人
即  債權人  花旗(台灣)商業銀行股份有限公司


法定代理人  莫兆鴻  
相  對  人
即  債權人  臺灣新光商業銀行股份有限公司

法定代理人  李增昌  
相  對  人
即  債權人  聯邦商業銀行股份有限公司


法定代理人  李憲章  
相  對  人
即  債權人  凱基商業銀行股份有限公司


法定代理人  魏寶生  
相  對  人
即  債權人  台新國際商業銀行股份有限公司

法定代理人  尚瑞強  
相  對  人
即  債權人  日盛國際商業銀行股份有限公司

法定代理人  黃錦瑭  
相  對  人
即  債權人  安泰商業銀行股份有限公司


法定代理人  丁予康  
相  對  人
即  債權人  中國信託商業銀行股份有限公司


法定代理人  利明献  
相  對  人
即  債權人  台灣金聯資產管理股份有限公司


法定代理人  郭文進  
相  對  人
即  債權人  滙誠第一資產管理股份有限公司

法定代理人  莊仲沼  
相  對  人
即  債權人  良京實業股份有限公司

法定代理人  平川秀一郎

上列當事人間因消費者債務清理事件，債務人聲請更生，本院裁
定如下：
    主  文
聲請人即債務人甲○○自中華民國 110年11月12日15時起開始更生
程序。
本件更生程序之進行由辦理更生執行事務之司法事務官為之。
    理  由
一、按債務人不能清償債務或有不能清償之虞，且無擔保或無優
    先權之債務總額未逾新臺幣（下同）1200萬元者，於法院裁
    定開始清算程序或宣告破產前，得向法院聲請更生。債務人
    對於金融機構負債務者，在聲請更生或清算前，應向最大債
    權金融機構請求協商債務清償方案，或向其住、居所地之法
    院或鄉、鎮、市、區調解委員會聲請債務清理之調解。協商
    或調解成立者，債務人不得聲請更生或清算。但因不可歸責
    於己之事由，致履行有困難者，不在此限。本條例施行前，
    債務人依金融主管機關協調成立之中華民國銀行公會會員，
    辦理消費金融案件無擔保債務協商機制與金融機構成立之協
    商，準用前二項之規定。又法院開始更生程序之裁定，應載
    明其年、月、日、時，並即時發生效力。消費者債務清理條
    例第3條、第42條第 1項、第151條第1、7、9項、第45條第1
    項分別定有明文。
二、聲請人即債務人聲請意旨略以：聲請人之財產及收入不足以
    清償無擔保或無優先權債務，前曾於民國（下同）95年 9月
    間依「中華民國銀行公會會員辦理消費金融案件無擔保債務
    協商機制」成立協商，協商條件為每月應償還19,220元，惟
    當時伊每月收入約30,500元，扣除必要生活支出及未成年子
    女之扶養費約13,315元後，已無力履行協商每月應償還之金
    額，顯係因非可歸責於之事由致履行顯有困難。伊現每月收
    入約35,000元，扣除必要生活支出及扶養費費約33,993元後
　　，已不能清償無擔保或無優先權之債務合計 2,955,498元，
    爰請求准予裁定開始更生程序等語。
三、經查：債務人主張之上開事實，業據提出債務人財產清單、
    所得及收入清單、生活必要支出清單、債權人清冊、償還計
    畫表、財政部中區國稅局臺中分局107、108年度綜合所得稅
    各類所得資料清單、全國財產稅總歸戶財產查詢清單、勞工
    保險被保險人投保資料表、在職證明書、薪資單、中華民國
    人壽保險商業同業公會保險業通報作業資訊系統資料查詢結
    果回覆書、財團法人金融聯合徵信中心查詢當事人綜合信用
    報告回覆書、協議書暨無擔債務還款、存摺、相關支出及費
    用收據在卷可證，顯見其每月平均收入扣除生活必要支出及
　　扶養費後，已不足清償前揭積欠之債務。是本件聲請人主張
    其無擔保或無優先權之債務總額未逾 1,200萬元，雖於95年
     9月間曾與銀行成立協商，仍不能清償， 且無可歸責致履
    行顯有困難，堪認真實。此外，債務人尚無經法院裁定開始
    清算或宣告破產之情事，復查無債務人有消費者債務清理條
    例第 6條第3項、第8條或第46條各款所定駁回更生聲請之事
    由存在，則債務人聲請更生，即屬有據，應予准許，爰裁定
    如主文第1項。
四、法院開始更生程序後，得命司法事務官進行更生程序，消費
    者債務清理條例第16條第1項定有明定，爰併裁定如主文第2
    項。
中　　華　　民　　國　　110 　年　　11　　月　　12　　日
                    臺灣臺中地方法院民事庭
                            法　　　官  顏世傑
上為正本係照原本作成
本件不得抗告
本裁定已於110年11月12日公告。
中　　華　　民　　國　　110 　年　　11　　月　　12　　日
                            書　記　官  賴瓊珠